cs/misc/czech.aff
flag *D:
	E S > -ES, A	# Aristoteles
	E S > -ES, U    
	E S > -ES, OVI
	[^GHK] E S > -ES, E
	E S > -ES, EM
	E S > -ES, OVÉ
	E S > -ES, Ù
	E S > -ES, ÙM
	[^IGHK] E S > -ES, ECH
	[^I] E S > -ES, Y
	I E S > -ES, ÍCH
	K E S > -ES, ÁCH
	I E S > -ES, I

	É S > -ÉS, A	# Aristoteles
	É S > -ÉS, U    
	É S > -ÉS, OVI
	[^GHK] É S > -ÉS, E
	É S > -ÉS, EM
	É S > -ÉS, OVÉ
	É S > -ÉS, Ù
	É S > -ÉS, ÙM
	[^IGHK] É S > -ÉS, ECH
	[^I] É S > -ÉS, Y
	I É S > -ÉS, ÍCH
	K É S > -ÉS, ÁCH
	I É S > -ÉS, I

	O S > -OS, A	# diskobolos
	O S > -OS, U    
	O S > -OS, OVI
	[^GHK] O S > -OS, E
	O S > -OS, EM
	O S > -OS, OVÉ
	O S > -OS, Ù
	O S > -OS, ÙM
	[^IGHK] O S > -OS, ECH
	[^I] O S > -OS, Y
	I O S > -OS, ÍCH
	K O S > -OS, ÁCH
	I O S > -OS, I

	U S > -US, A	# Kristus
	U S > -US, U    
	U S > -US, OVI
	[^GHK] U S > -US, E
	U S > -US, EM
	U S > -US, OVÉ
	U S > -US, Ù
	U S > -US, ÙM
	[^EIK] U S > -US, ECH	# o Kristech
	[^EI] U S > -US, Y	# s Kristy
	[EI] U S > -US, ÍCH	# o géniích
	K U S > -US, ÁCH	# o Spartakách
	[EI] U S > -US, I	# s génii

	A S > -AS, A	# Pythagoras
	A S > -AS, U    
	A S > -AS, OVI
	[^GHK] A S > -AS, E
	A S > -AS, EM
	A S > -AS, OVÉ
	A S > -AS, Ù
	A S > -AS, ÙM
	[^IGHK] A S > -AS, ECH
	[^I] A S > -AS, Y
	I A S > -AS, ÍCH
	K A S > -AS, ÁCH
	I A S > -AS, I

	I S > -S, DA	# Adonis
	I S > -S, DU
	I S > -S, DOVI
	I S > -S, DE
	I S > -S, DEM
	I S > -S, DOVÉ
	I S > -S, DÙ
	I S > -S, DÙM
	I S > -S, DY
	I S > -S, DECH

	O N > A
	O N > TA
	O N > U
	O N > TU
	O N > OVI
	O N > TOVI
	O N > E
	O N > TE
	O N > EM
	O N > TEM

	[^AEIOU] S > É
	[^ANSY] > É
	A > -A, É
	A N > É

# Pomno¾ná místní jména vzoru hrad; u -ky dává -kùm ale -kách
# pro -sy, -zy dává -ùm, -ech i -ích
	[AEIOUYÁÉÍÓÚÙÝÌ] [LR] K Y > -KY, EK
	[^AEIOUYÁÉÍÓÚÙÝÌ] [LR] K Y > -Y, -
	[ÈDNTV] K Y > -KY, EK	# Dolánek
	[^ÈDNTVRL] K Y > -Y, -
	[DKPZ] L Y > -LY, EL
	[^DKPZ] L Y > -Y, -
	[^KL] Y > -Y, -		# Hradèan
	Y > -Y, ÙM
	[GH] Y > -Y, ÁCH
	K Y > -Y, ÁCH
	R Y > -Y, ÁCH
	[^GHKR] Y > -Y, ECH
	[SZ] Y > -Y, ÍCH

flag *H:
	[^EY] > U	# hrad
	[^EYGHKC] > E	# bìh > bìhe není!
#    [BFP] > Ì	# na hradì
	[^EY] > EM
	[^EY] > Y
	[^EY] > Ù
	[^EY] > ÙM
	[^EYGHK] > ECH
#    [GH] > ÁCH
	G > -G, ZÍCH
	[^C] H > -H, ZÍCH
	C H > -CH, ©ÍCH
	K > -K, CÍCH	# lesík > lesících

	E >  -E, U	# byte
	E >  M
	E >  -E, Y
	E >  -E, Ù
	E >  -E, ÙM
	E >  -E, ECH

	Y > -Y, Ù
	Y > -Y, ÙM
	[^GHK] Y > -Y, ECH
#    [GH] > ÁCH
	G Y > -GY, ZÍCH
	[^C] H Y > -HY, ZÍCH
	C H Y > -CHY, ©ÍCH
	K Y > -KY, CÍCH	# man¹estráky > man¹estrácích

flag *L:	# ostrov (les kolísá)
	[^NK] > A
	[^NK] > U
	[^KN] > E
	Y K > -K, CE	# jazyce
	[BDFMPTVW] > Ì	# o ostrovì
	[^NK] > EM
	[^NK] > Y
	[^NK] > Ù
	[^NK] > ÙM
	[BDFLMPRTVZ] > ECH
	[GH] > ÁCH
	G > -G, ZÍCH
	[^C] H > -H, ZÍCH
	C H > -CH, ©ÍCH
	[CÈJØS©®] > ÍCH
#    [^KVN] > ÍCH

	E K > -EK, KA	# lesíèek
	E K > -EK, KU
	E K > -EK, KEM
	E K > -EK, KY
	E K > -EK, KÙ
	E K > -EK, KÙM
	E K > -EK, CÍCH
	Í È E K > -EK, KÁCH	# lesíèkách

	[^E] K > A	# lesík, kostelík
	[^E] K > U
	[^E] K > EM
	[^E] K > Y
	[^E] K > Ù
	[^E] K > ÙM
	[^E] K > -K, CÍCH

	M E N > A	# jeèmen
	M E N > U
	M E N > E
	M E N > EM
	M E N > Y
	M E N > Ù
	M E N > ÙM
	M E N > ECH

	[^M] E N > -EN, NA	# leden
	[^M] E N > -EN, NU
	[^M] E N > -EN, NE
	[^M] E N > -EN, NEM
	[^M] E N > -EN, NY
	[^M] E N > -EN, NÙ
	[^M] E N > -EN, NÙM
	[^M] E N > -EN, NECH

	[^E] N > A	# 
	[^E] N > U
	[^E] N > E
	[ÁÉÍÝJ] N > Ì	# v Kojetínì, v Londýnì
	[^E] N > EM
	[^E] N > Y
	[^E] N > Ù
	[^E] N > ÙM
	[^E] N > ECH

flag *S:
	[^AEÍÌCÒ«Y] > E	# stroj
	[^AEÍÌCÒ«Y] > I
	[^AEÍÌCÒ«Y] > EM
	[^AEÍÌCÒY]  > Ù
	[^AEÍÌCÒY]  > ÙM
	[^AEÍÌCÒ«NLSZY] > ÍCH
	N > Y
	[NSZ] > ECH	# køemenech, mìstysech, penízech
	Í L > ECH	# cílech
	[^Í] L > ÍCH	# cílech

	E C > -EC, CE	# konec
	E C > -EC, CI 
	E C > -EC, CEM 
	E C > -EC, CÙ 
	E C > -EC, CÙM  
	E C > -EC, CÍCH 

	[^E] C > E	# líc
	[^E] C > I 
	[^E] C > EM 
	[^E] C > Ù 
	[^E] C > ÙM  
	[^E] C > ÍCH 

	« > -«, TÌ	# plá¹»
	« > -«, TI
	« > -«, TÌM
	« > -«, TÍCH

	E Ò > -EÒ, NÌ	# stupeò
	E Ò > -EÒ, NI
	E Ò > -EÒ, ÒÙ
	E Ò > -EÒ, ÒÙM
	E Ò > -EÒ, NÌM
	E Ò > -EÒ, NÍCH

	[^E] Ò > -Ò, NÌ	# 
	[^E] Ò > -Ò, NI
	[^E] Ò > Ù
	[^E] Ò > ÙM
	[^E] Ò > -Ò, NÌM
	[^E] Ò > -Ò, NÍCH

	Í > M	# stavení
	Í > CH
	Í > MI

	E > -E, I	# Roudnice
	E > -E, Í

	Ì > -Ì, I	# Bechynì
	Ì > -Ì, Í

	Y > HO	# Presley, Henry
	Y > MU
	Y > M
	Y > OVÉ
	Y > OVI

	[^CÈÏJÒØ©«®] A > -A, Y
	[CÈJØ©®] A > -A, I
	Ï A > -ÏA, DI
	Ò A > -ÒA, NI
	« A > -«A, TI
	G A > -GA, ZE
	K A > -KA, CE
	A > -A, U
	A > -A, O
	A > -A, OU

# flag Q je pro 2. pád mno¾ného èísla vzoru ¾ena a mìsto
# pro velké mno¾ství nepravidelností oddìleno
# tvary na -Y jsou pro pomno¾ná jména (kalhoty, nù¾ky)
# navíc vzor hrad s odsouvaným -e- (bílek > bílku) i -nìk (úplnìk > úplòku)
flag *Q:
#    AÁBCÈDÏEÉÌFGHIÍJKLMNÒOÓPQRØS©T«UÚÙVWXYÝZ®
#    AÁCÈÏEÉÌFGHIÍJÒOÓPQØS©«UÚÙWXYÝZ®
	[^AEIOUYÁÉÍÓÚÝÙÌR] U M > -UM, -	# adjektivum > adjektiv
	[AEIOUYÁÉÍÓÚÝÙÌ] R U M > -RUM, R	# fórum > fór
	[^AEIOUYÁÉÍÓÚÝÙÌ] R U M > -RUM, ER	# centrum > center
	I S > -S, D	# Atlantid
	[ÈDLSTVZ®] B A > -BA, EB	#slu¾eb
	[ÈDLSTVZ®] B O > -BO, EB	#
	[ÈDLSTVZ®] B Y > -BY, EB	#
	[AEIOUYÁÉÍÓÚÝÙÌ] R B A > -BA, EB	#koreb
	[AEIOUYÁÉÍÓÚÝÙÌ] R B O > -BO, EB	#
	[AEIOUYÁÉÍÓÚÝÙÌ] R B Y > -BY, EB	#
	[^AEIOUYÁÉÍÓÚÝÙÌ] R B A > -BA, B	#vrb
	[^AEIOUYÁÉÍÓÚÝÙÌ] R B O > -BO, B	#
	[^AEIOUYÁÉÍÓÚÝÙÌ] R B Y > -BY, B	#
	[^ÈDLRSTVZ®] B A > -BA, B	#bomb
	[^ÈDLRSTVZ®] B O > -BO, B	#
	[^ÈDLRSTVZ®] B Y > -BY, B	#
	[SRN] C A > -CA, K	#Casablank
	[SRN] C O > -CO, K	#Francisk
	[^SRN] C A > -CA, C	#skic
	[^SRN] C O > -CO, C
	E > -E, -	#Roudnic
	[ÈDÏFGHJÒPØS©«WXZ®] A > -A, -	# káè, stád, Naï, ¾iraf
	[ÈDÏFGHJÒPØS©«WXZ®] O > -O, -	# stád, traf, knih, vepø
	[DFGHPSZ] Y > -Y, -	# Beskydy, Èechy, Kosmonosy
	Ï K A > -ÏKA, DÌK	#lodìk
	Ï K O > -ÏKO, DÌK	#
	Ï K Y > -ÏKY, DÌK	#
	Ò K A > -ÒKA, NÌK	#planìk
	Ò K O > -ÒKO, NÌK	#
	Ò K Y > -ÒKY, NÌK	#
	« K A > -«KA, TÌK	#latìk
	« K O > -«KO, TÌK	#
	« K Y > -«KY, TÌK	#
	[AEIOUYÁÉÍÓÚÝÙÌ] K A > -KA, K	#pák
	[AEIOUYÁÉÍÓÚÝÙÌ] K O > -KO, K
	[AEIOUYÁÉÍÓÚÝÙÌ] K Y > -KY, K	#Pasek
	[^AEIOUYÁÉÍÓÚÝÙÌÏ«ÒK] K A > -KA, EK	#lásek
	K K A > -KA, -	# Mekka
	[^AEIOUYÁÉÍÓÚÝÙÌÏ«Ò] K O > -KO, EK	#plecko>plecek
	[^AEIOUYÁÉÍÓÚÝÙÌÏ«Ò] K Y > -KY, EK	#nù¾ek, kalhotek
	[AEIOUYÁÉÍÓÚÝÙÌ] L A > -LA, L	#nul
	[AEIOUYÁÉÍÓÚÝÙÌ] L O > -LO, L	#dìl
	[AEIOUYÁÉÍÓÚÝÙÌ] L Y > -LY, L	#dìl
	[^AEIOUYÁÉÍÓÚÝÙÌ] L A > -LA, EL	#cihel
	[^AEIOUYÁÉÍÓÚÝÙÌ] L O > -LO, EL	#sídel
	[^AEIOUYÁÉÍÓÚÝÙÌ] L Y > -LY, EL	#Poèápel
	[AEIOUYÁÉÍÓÚÝÙÌ] M A > -MA, M	#sum
	[AEIOUYÁÉÍÓÚÝÙÌ] M O > -MO, M	#
	[AEIOUYÁÉÍÓÚÝÙÌ] M Y > -MY, M	#
	[^AEIOUYÁÉÍÓÚÝÙÌ] M A > -MA, EM	#norem
	[^AEIOUYÁÉÍÓÚÝÙÌ] M O > -MO, EM	#jaøem
	[^AEIOUYÁÉÍÓÚÝÙÌ] M Y > -MY, EM	#
	[AEIOUYÁÉÍÓÚÝÙÌ] [LR] N A > -NA, EN	#cukráren
	[AEIOUYÁÉÍÓÚÝÙÌ] [LR] N O > -NO, EN	#inferen
	[AEIOUYÁÉÍÓÚÝÙÌ] [LR] N Y > -NY, EN	#
	[^AEIOUYÁÉÍÓÚÝÙÌ] [LR] N A > -NA, N	#srn, vln
	[^AEIOUYÁÉÍÓÚÝÙÌ] [LR] N O > -NO, N	#Brn
	[^AEIOUYÁÉÍÓÚÝÙÌ] [LR] N Y > -NY, N	#
	[AEIOUYÁÉÍÓÚÝÙÌ] N A > -NA, N	#¾en
	N Ì > -NÌ, Ò	# pøítelkyò
	[AEIOUYÁÉÍÓÚÝÙÌ] N O > -NO, N	#vín
	[AEIOUYÁÉÍÓÚÝÙÌ] N Y > -NY, N	#prázdnin
	[^AEIOUYÁÉÍÓÚÝÙÌLR] N A > -NA, EN	#beden
	[^AEIOUYÁÉÍÓÚÝÙÌLR] N O > -NO, EN	#bahen
	[^AEIOUYÁÉÍÓÚÝÙÌLR] N Y > -NY, EN	#
	[AEIOUYÁÉÍÓÚÝÙÌ] R A > -RA, R	#hor
	[AEIOUYÁÉÍÓÚÝÙÌ] R O > -RO, R	#jar
	[AEIOUYÁÉÍÓÚÝÙÌ] R Y > -RY, R	#Kordiller
	[^AEIOUYÁÉÍÓÚÝÙÌR] R A > -RA, ER	#sester
	R R A > -RA, -	# Andor
	[^AEIOUYÁÉÍÓÚÝÙÌ] R O > -RO, ER	#bister
	[^AEIOUYÁÉÍÓÚÝÙÌ] R Y > -RY, ER	#Uher
	[^H] T A > -TA, T	#lat
	[^H] T O > -TO, T	#mýt
	[^H] T Y > -TY, T	#kalhot
	[^C] H T A > -TA, T	#jen pro úplnost
	[^C] H T O > -TO, T	#
	[^C] H T Y > -TY, T	#
	[^AU] C H T A > -TA, T	#¹lecht
	[^AU] C H T O > -TO, T	#
	[^AU] C H T Y > -TY, T	#
	[AU] C H T A > -TA, ET	#buchet
	[AU] C H T O > -TO, ET	#
	[AU] C H T Y > -TY, ET	#
	[HKTZ] V A > -VA, EV	#bitev
	[HKTZ] V O > -VO, EV	#bitev
	[HKTZ] V Y > -VY, EV	#bitev
	[^HKTZ] V A > -VA, V	#slev
	[^HKTZ] V O > -VO, V	#slov
	[^HKTZ] V Y > -VY, V	#slov

	E K > -EK, KU	# hrádek
	E K > -EK, KEM
	E K > -EK, KY
	E K > -EK, KÙ
	E K > -EK, KÙM
	E K > -EK, CÍCH	# lesíècích
	È E K > -EK, KÁCH	# o domeèkách, lesíèkách

	O K > -OK, KU	# Chopok
	O K > -OK, KEM
	O K > -OK, KY
	O K > -OK, KÙ
	O K > -OK, KÙM
	O K > -OK, KÁCH

	E L > -EL, LU	# úhel
	E L > -EL, LE
	E L > -EL, LEM
	E L > -EL, LY
	E L > -EL, LÙ
	E L > -EL, LÙM
	E L > -EL, LECH

	N Ì K > -NÌK, ÒKU	# doplnìk
	N Ì K > -NÌK, ÒKEM
	N Ì K > -NÌK, ÒKY
	N Ì K > -NÌK, ÒKÙ
	N Ì K > -NÌK, ÒKÙM
	N Ì K > -NÌK, ÒCÍCH

	E M > -EM, MU	# nájem
	E M > -EM, ME
	E M > -EM, MEM
	E M > -EM, MY
	E M > -EM, MÙ
	E M > -EM, MÙM
	E M > -EM, MECH

	E N > -EN, NU	# sen
	E N > -EN, NE
	E N > -EN, NEM
	E N > -EN, NY
	E N > -EN, NÙ
	E N > -EN, NÙM
	E N > -EN, NECH

	E T > -ET, TU	# souèet, nehet
	E T > -ET, TE
	E T > -ET, TEM
	E T > -ET, TY
	E T > -ET, TÙ
	E T > -ET, TÙM
	E T > -ET, TECH

	E R > -ER, RU	# souèet, nehet
	E R > -ER, RE
	E R > -ER, REM
	E R > -ER, RY
	E R > -ER, RÙ
	E R > -ER, RÙM
	E R > -ER, RECH

	E V > -EV, VU	# ¹ev
	E V > -EV, VE
	E V > -EV, VEM
	E V > -EV, VY
	E V > -EV, VÙ
	E V > -EV, VÙM
	E V > -EV, VECH

	E S > -ES, U	# diabetes
	[^GHK] E S > -ES, E
	E S > -ES, EM
	E S > -ES, Y
	E S > -ES, Ù
	E S > -ES, ÙM
        [^GHK] E S > -S, CH
        G E S > -GES, ZÍCH
        C H E S > -CHES, ©ÍCH
        [^C] H E S > -HES, ZÍCH
        K E S > -KES, CÍCH

	O S > -OS, U	# kosmos
	[^GHK] O S > -OS, E
	O S > -OS, EM
	O S > -OS, Y
	O S > -OS, Ù
	O S > -OS, ÙM
        [^GHK] O S > -OS, ECH
        G O S > -GOS, ZÍCH
        C H O S > -CHOS, ©ÍCH
        [^C] H O S > -HOS, ZÍCH
        K O S > -KOS, CÍCH

	U S > -US, U	# ateismus, cyklus
	[^GHK] U S > -US, E
	U S > -US, EM
	U S > -US, Y
	U S > -US, Ù
	U S > -US, ÙM
	[^GHK] U S > -US, ECH
	G U S > -GUS, ZÍCH
	C H U S > -CHUS, ©ÍCH
	[^C] H U S > -HUS, ZÍCH
	K U S > -KUS, CÍCH

	I S M U S > -SMUS, ZMUS
	I S M U S > -SMUS, ZMU
	I S M U S > -SMUS, ZME
	I S M U S > -SMUS, ZMEM
	I S M U S > -SMUS, ZMY
	I S M U S > -SMUS, ZMÙ
	I S M U S > -SMUS, ZMÙM
	I S M U S > -SMUS, ZMECH

	N S > -S, TU	# prézens
	N S > -S, TE
	N S > -S, TEM
	N S > -S, TY
	N S > -S, TÙ
	N S > -S, TÙM
	N S > -S, TECH
